Francisco Eduardo Rangel Lopes Daudt

Brasileiro, nascido em 24/01/1974 Conselho Regional de Administração (CRA): 23.290 Rua Josué Guimarães, 415 - Bairro Jardim dos Lagos Guaíba, RS. Fones: (51) 3055-5550 – (51) 9101-4113

e-mail: francisco.daudt@gmail.com



RESUMO DAS QUALIFICAÇÕES

Gestor da Área de Compras e Contratos por cinco anos. Responsável pela participação da empresa em licitações com Bancos Estatais e em RFIs de grandes Bancos Nacionais. Responsável também pela administração de fornecedores através de negociações de valores, prazos e condições de pagamento. Experiência de seis anos na área de Planejamento em empresas multinacionais de telefonia celular e fixa (Claro e GVT). Conhecimento de todas as rotinas administrativas, habilidades de liderança, motivação de equipes, negociação, administração de conflitos, recrutamento e seleção, elaboração e análise de relatórios gerenciais, apresentações de novos cenários para Diretoria. Graduado em Administração de Empresas e regularmente registrado no Conselho Regional de Administração.

EXPERIÊNCIA PROFISSIONAL

03/2007 a 10/2015

Redebrasil Gestão de Ativos

Porto Alegre - RS

Gerente da Área de Compras e Contratos

- Iniciei na empresa como Analista de Planejamento na área de TI. Após ter a oportunidade de ser supervisor e áreas como Sistemas, Núcleo de Inteligência e Controle, Métricas e Qualidade, fui promovido a Gerente de Compras e Contratos em Outubro de 2010.
- Trabalhei também como gerente operacional de equipes de cobrança do Call Center (Banco Pan e Bradesco Call Center).

05/2006 a 03/2007

Unimed Centro Sul

Guaíba - RS

Consultor Empresarial - Área Comercial

 Consultor responsável pelas vendas para o segmento empresarial. Aliado a isso realizei um trabalho de reestruturação da área de vendas através da implantação de relatórios, gráficos e planilhas.

01/2005 a 04/2006

GVI

Curitiba - PR

Analista de Dimensionamentos - Área de Planejamento

• Responsável pelo planejamento e controle da central de Vendas da GVT em Curitiba. Preparação de escalas e análise de vendas x mídias na televisão.



Analista de Relacionamento - Área de Planejamento

 Responsável pelo planejamento e controle da central de Atendimento da Claro em Porto Alegre. Preparação de escalas e apresentação de relatórios e análise de cenários.

03/1997 a 04/1999

Petracco Engenharia Ltda Porto Alegre - RS

Estágio em Engenharia Elétrica

 Desenhista em Auto Cad. Fazia desenhos e elaborava relatórios de visitas a clientes.

03/1995 a 02/1997

Pré Vestibular Unificado Porto Alegre - RS

Supervisor de Sede

Supervisor da Filial da Nilo Peçanha.

DADOS GERAIS

Conhecimentos Específicos:

- Nível Avançado no Pacote Office
- Ministrei aulas para turmas de Logística e Administração Hospitalar no curso Técnico de 2º Grau na Escola Pensar em Guaíba - 2006 e 2007
- Ministrei Aula de Administração de Contratos Imobiliários Escola Elite Novembro de 2015

Cursos Realizados:

- Excel Avançado
- EMPRETEC SEBRAE RS. Total de 80 Horas

Idiomas

• Inglês nível médio para: leitura, escrita e conversação.

Formação:

- Administração de Empresas Faculdade São Judas Tadeu 2003/02
- Registro Ativo no Conselho Regional de Administração

Pretensão Salarial:

A Combinar